# Jean Luc BIAH

Ingénieur GL, Chef de Projet

Professionnel du développement logiciel hautement qualifié, possédant plus de 17 années d'expérience dans le domaine de la conception, du développement et de l'intégration de logiciels.

(33) 06 43 32 52 08 jeanlucbiah.pro@outlook.com www.jeanlucbiah.com

CECI EST UN CV MINIMALISTE. DES VERSIONS PLUS COMPLETES, EN FRANÇAIS ET ANGLAIS SONT DISPONIBLES EN TELECHARGEMENT SUR MON SITE PERSO

## **EXPÉRIENCE**

**EKTARE IMMO.**, Nairobi, Kenya — Chef de Projet

From 06-2023 TO 12-2023

**Sogecap S.A.**, Paris, France — Chef de Projet Technique

Depuis 03- 2021

Binas Group, Bruxelles, Belgique — Spécialiste .Net

11- 2020 À 01-2021

**Betclic Group, Betting,** Bordeaux, Nouvelle-Aquitaine, France — *Spécialiste .Net* 

11-2019 À 10- 2020

**Société Générale IB,** Paris La Défense, France — *Spécialiste* .*Net* 

01-2019 À 09-2019

**Ag Insurance**, Bruxelles, Belgique — *Spécialiste .Net* 

08-2017 À 08-2018

**Candriam Investors Group,** Paris, France — *Spécialiste .Net, Soa & Batches* 

11-2016 À 03-2017

**CEGC (GROUPE BPCE),** Paris La Défense, France — *Spécialiste .Net* 

10-2014 À 10- 2016

## **COMPÉTENCES**

ReactJs, SignalR, IndexedDb,
NodeJs, Ejs, VueJs, C#, Rest Api,
Asp.Net Mvc, Asp.Net, Winform,
Javascript, Ajax, Jquery, CSS,
Bootstrap, Microsoft Azure,
mongodb, Sql,T-Sql, Ssis, Ssas,
Ssrs, Xml.

Sql Server, Mysql, Oracle Xi, Sybase (Ase Isql).

Merise, Uml

Windows, Linux.

Rational Rose, Power Amc, Dia, Db Designer.

Git, Gerrit, Jenkins, Github, Tfs, Svn (Turtoise), Synergie, Visual Source Safe.

Kanban, Scrum.

Crystal Report, Infragistics.

#### **LANGUES**

Français, Courant

Anglais, Courant

**BPCE**, Paris, France — *Spécialiste .Net*, *Audit, Profilage* 

07-2014

Banque De France, Paris, France — Spécialiste .Net

06-2013 À 06-2014

**Credit Agricole CIB,** Paris La Défense, France — *Spécialiste* .*Net*, *Winform*, *Webform* 

07-2011 À 12-2012

**Société Générale CIB,** Paris, France — Spécialiste .Net, Services Windows, Wcf

07-2010 À 06-2011

**Natixis**, Paris, France — *Ingénieur D'Etudes Et Développements*, Winform, Service Windows

06-2009 À 06-2010

**Itron,** Poitier, France — *Ingénieur D'Etudes Et Développements* 

01-2009 À 05-2009

**Newedge Group**, Paris, France — *Administrateur/Développeur D'Applications* 

08- 2007 À 12- 2008

#### **FORMATION**

**Ingesup,** Paris, France — *Ingénieur Système D'Information Et Génie Logiciel* 

2007